臺灣高等法院花蓮分院刑事判決　　　　 95年度上訴字第268號
上　訴　人　臺灣花蓮地方法院檢察署檢察官
被　　　告　甲○○
被　　　告　辛○○
　　　　　　　　　　　號
被　　　告　乙○○
上列上訴人因詐欺案件，不服中華民國95年8月29日臺灣花蓮地
方法院95年訴字第294號第一審判決（起訴案號：臺灣花蓮地方
法院檢察署95年度偵字第2282號，95年度偵字第2871號、95年度
偵字第2946號；併案審理案號：95年度偵字第3836號），提起上
訴，及檢察官移送併案審理（95年度偵字第4652號、95年度偵字
第5223號、95年度偵字第5429號），本院判決如下：
    主  文
原判決撤銷。
甲○○共同連續意圖為自己不法之所有，以不正方法將虛偽資料
輸入電腦，製作財產權之得喪、變更紀錄，而取得他人之財產，
處有期徒刑參年陸月，扣案之筆記型電腦壹組（SONY PCG－4G9P
）、記事本參本均沒收。
辛○○共同連續意圖為自己不法之所有，以不正方法將虛偽資料
輸入電腦，製作財產權之得喪、變更紀錄，而取得他人之財產，
處有期徒刑壹年陸月，緩刑伍年，緩刑期間付保護管束。辛○○
應向花蓮縣政府支付新台幣貳拾萬元。扣案之筆記型電腦壹組（
SONY PCG－4G9P）、記事本參本均沒收。
乙○○連續幫助意圖為自己不法之所有，以不正方法將虛偽資料
輸入電腦，製作財產權之得喪、變更紀錄，而取得他人之財產，
處有期徒刑拾月，緩刑參年，緩刑期間付保護管束。
    事  實
一、甲○○明知信用卡卡號係表彰持卡人與發卡銀行間辨識身分
    ，及發卡銀行允許持卡人以該號碼向特約商店完成信用交易
    之憑證，非經持卡人同意，他人不得擅以未經授權之卡號與
    特約商店完成交易，先後向林政翰（未據起訴）、辛○○（
    詳後）購買如附表一、二所示呂青懋、張麗純等人之信用卡
    卡號、使用期限等資料後，基於意圖為自己不法所有之概括
    犯意，未經呂青懋、張麗純等人之同意，自94年9月23日起
    至95年4月9日止，在花蓮縣境內多羅滿汽車旅館等處，登入
    網際網路後，以附表一、二所示之信用卡卡號、年限等資料
    ，在附表一、二所列之so-net等網路商店消費，以製作財產
    權之得喪、變更紀錄，而詐得網路遊戲點數卡、筆記型電腦
    等財物，並使信用卡發卡銀行、收單銀行付款及由發卡銀行
    自上開持卡人帳戶扣款，足生損害於持卡人及銀行對於信用
    卡及電子商務業務管理之正確性。嗣經警於95年4月11日，
    在花蓮縣花蓮市○○○街123號多羅滿汽車旅館215室查獲，
    並扣得筆記型電腦1台、行動電話3支（NOKIA、MOTOROLA、
    SONY各1支）、記事本3本等物。
二、辛○○於95年間與甲○○結識，知悉其以他人信用卡在網路
    消費詐騙財物，認有利可圖，與甲○○基於共同詐欺之犯意
    聯絡，約定由辛○○負責搜購信用卡卡號等資料，供甲○○
    上網盜刷消費，詐得之財物雙方均分。議定，辛○○即於95
    年2月28日至同年3月10日間，以每筆資料200元之代價，向
    任職於花蓮縣壽豐鄉○○村○○路○段3號蓮豐加油站之員工
    乙○○購買信用卡之卡號及期限資料，乙○○基於幫助詐欺
    之犯意，搜集至該加油站加油之客戶信用卡資料後交付辛○○（如附表二所列），辛○○再轉交甲○○供其上網盜刷消
    費牟利。嗣經警循線查獲。
三、案經各銀行行員、持卡人等訴由花蓮縣警察局移送暨花蓮縣
    警察局吉安分局、鳳林分局報告偵辦及檢察官移送併案審理
    。
    理  由
一、認定犯罪事實所憑之證據及理由
（一）被告甲○○、辛○○、乙○○於警詢、偵查、原審及本院
      審理時之自白，核與下列事證相符。
（二）人證：國泰世華銀行行員己○○、上海商業儲蓄銀行行員
      侯順堂、遠東國際商業銀行行員湯榮東、台新銀行行員黃
      琪婷、中華商業銀行行員趙英偉、萬泰商業銀行行員翁秀
      玲、玉山商業銀行行員楊榮元、台北國際商業銀行行員蕭
      煌機、台北富邦商業銀行行員吳介民、持卡人丁○○、庚○、丙○○、子○○、癸○○、丑○○、壬○○、林銀笑
      被害人張允星、彭濟民等人於警詢中之證述。
（三）物證：
  １、彰化華行、花旗銀行、復華銀行函覆盜刷資料。
  ２、附表一、二所示信用卡盜刷消費紀錄及明細。
  ３、丁○○、丑○○、壬○○、丙○○、呂文貴等人之報案三
      聯單；癸○○、陳太郎、梁文德、巴阿妹等人之爭議交易
      聲明書；壬○○、張世房、丁○○等人之切結書；呂青懋
      、陳光毅、莊正賢、吳鴻文、劉佳雄、李純儀、梁清政、
      張國忠、余碧珠、丙○○、呂文貴、林銀笑等人之聲明書
      。
  ４、網路電子商務合約書、旅路汽車旅館住宿名單。
  ５、如事實欄之筆記型電腦1台、行動電話3支、記事本3本扣
      案。
（四）被告事證明確，犯行堪以認定，應依法論科。
二、論罪科刑
（一）核被告甲○○、辛○○所為，均係犯刑法第339條之3第1
      項之利用電腦設備取財罪。被告乙○○係犯刑法第30條第
      1項、第339條之3第1項之幫助利用電腦設備取財罪，應依
      刑法第30條第2項之規定，按正犯之刑減輕之。被告甲○○與辛○○，就附表二之犯罪事實，有犯意聯絡及行為之
      分擔，應以共同正犯論處。被告行為後，刑法第56條連續
      犯之規定，業於94年2月2日修正公布刪除，並於95年7月1
      日施行，則被告之犯行，因行為後新法業已刪除連續犯之
      規定，此刪除雖非犯罪構成要件之變更，但顯已影響行為
      人刑罰之法律效果，自屬法律有變更，依新法第2條第1項
      規定，比較新、舊法結果，仍應適用較有利於被告之行為
      時法律即舊法論以連續犯（最高法院95年第8次刑事庭會
      議決議參照）。被告甲○○、辛○○先後多次利用電腦設
      備詐得財物，被告乙○○多次提供附表二之信用卡資料與
      辛○○之行為，均時間緊接、方法相同，觸犯同一構成要
      件之罪名，顯係基於概括犯意反覆為之，均為連續犯，應
      依修正前刑法第56條之規定，各以一罪論，並加重其刑，
      乙○○部分依法先加後減。公訴人併案部分與已起訴部分
      之事實間，有連續犯裁判上一罪之關係，本院自得併予審
      酌。
（二）爰審酌被告甲○○正值青壯之年，不思從事正當職業以勞
      力為生，竟以購買他人信用卡資料後，輸入被害人信用卡
      之方式，在網路商店上大量盜刷購買網路遊戲卡等物品牟
      利，對電子商務之正常運作造成重大危害，惟其犯後坦承
      犯行，表示悔悟，犯後態度尚佳。被告辛○○為圖小利，
      提供他人信用卡資料供被告甲○○之犯罪，惟主要犯行由
      被告甲○○主導，犯罪情節尚屬輕微，犯後亦坦承犯行，
      表示相當之悔悟。被告乙○○素行良好，因一時貪利，提
      供他人信用卡資料與辛○○，犯後亦坦承犯行，表示相當
      悔悟之意等一切情狀，分別量處如主文所示之刑，以資懲
      儆。
（三）被告乙○○前未曾受有期徒刑以上刑之宣告，此有臺灣高
      等法院被告全國前案紀錄表附卷可稽，經此教訓，應知警
      惕，信其無再犯之虞，本院認對被告乙○○宣告之刑，以
      暫不執行為適當，依刑法第74條第1款之規定，宣告緩刑3
      年，惟為期其有正確之財產觀念，宜由觀護人予以引導，
      爰依刑法第93條第1項於緩刑期間付保護管束。被告辛○○雖曾於90年2月7日因槍砲彈藥刀械管條例罪，經原審法
      院判處有期徒刑1年2月，緩刑3年確定，其於緩刑期滿未
      經撤銷緩刑宣告，依刑法第76條之規定與未曾受有期徒刑
      以上刑之宣告者同，而符合緩刑之要件，惟緩刑宣告得斟
      酌情形命犯罪行為人向公庫支付一定之金額，刑法第74條
      第2項第4款定有明文。本院審酌被告辛○○如於緩刑期間
      之前二年內向花蓮縣政府支付新台幣20萬元，以助社會福
      利業務之推動，可認其經此科刑之教訓後，已知所警惕而
      無再犯之虞，只須為刑罰之宣告，即足以策其自新，而認
      以暫不執行為適當，爰為緩刑5年之宣告。惟上開二年之
      履行期較長，為促其履行緩刑之條件，爰依刑法第93條第
      1 項之規定併宣告於緩刑期間付保護管束，以收成效。又
      本件緩刑宣告既以被告向上開公庫支付為條件，如被告不
      依本判決支付，前揭緩刑之宣告自得依刑法第75條之1第1
      項第4款之規定予以撤銷，上揭應支付之金額，並得為民
      事強制執行名義，均附此說明。
（四）扣案之筆記型電腦1台（SONY PCG－4G9P）及記事本3本
      為被告甲○○所有供本案犯罪所用之工具，業經被告甲○○自承在卷，應依刑法第38條第1項第2款之規定，於被告
      甲○○、辛○○宣告刑下諭知沒收。扣案之行動電話3支
      則與本案無關，亦經甲○○陳明在卷，復無其他證據足認
      其為供犯罪或預備犯罪所用之物或因犯罪所得之物，爰不
      為沒收之諭知
三、撤銷改判理由
    原審予被告論罪科刑固非無據，惟未及審酌併案部分，檢察
    官上訴指摘原判決不當，為有理由，應予撤銷改判，並加重
    其刑。
據上論斷，依刑事訴訟法第369條第1項前段、第364條、299條第
1項前段，刑法第2條第1項前段、刑法第28條、第30條第1項、第
2項、第74條第1項、第2項第4款、第38條第1項第2款、第339條
之3第1項、第93條第1項，修正前刑法第56條，判決如主文。
本案經檢察官戊○○到庭執行職務。
中　　華　　民　　國　　96　　年　　1　　 月　　31　　日
                  審判長法  官  何方興
                        法  官  王紋瑩
                        法  官  林鳳珠
以上正本證明與原本無異。
如不服本判決，應於送達後10日內，向本院提出上訴狀。其未敘
述理由者，並應於提出上訴狀後10日內向本院補提理由狀 (須附
繕本)。
                        書記官  陳有信
中　　華　　民　　國　　96　　年　　1　　 月　　31　　日
附錄本判決論罪之法律條文：
中華民國刑法第339條之3第1項：
意圖為自己或第三人不法之所有，以不正方法將虛偽資料或不正
指令輸入電腦或其相關設備，製作財產權之得喪、變更紀錄，而
取得他人財產者，處七年以下有期徒刑。
附表一：購自林政翰之信用卡資料
┌─┬──────┬──────────────────┬───┐
│編│    持卡人  │      盜刷時間、購買物品、金額      │起訴或│
│號│  銀行信用卡│                                    │併案案│
│  │  卡      號│                                    │號    │
├─┼─┬────┼──────────────────┼───┤
│ 1│呂│上海商業│(1)94年9月23日，在0764- EZPAY，分別 │95年偵│
│  │青│儲蓄銀行│   盜刷30元、100元、5100元。        │字3836│
│  │懋│信用卡  │(2)94年9月23日，在鈊象電子股份有限公│號    │
│  │  │00000000│   司分別盜刷1000元、1000元。       │      │
│  │  │00000000│(3)94年9月23日在網路中文資訊股份有限│      │
│  │  │        │   公司盜刷3590元。                 │      │
│  │  │        │(4)94年9月24日，在鈊象電子股份有限公│      │
│  │  │        │   司盜刷1000元。                   │      │
│  │  │        │(5)94年9月24日，在網路家庭有限公司分│      │
│  │  │        │   別盜刷3000元、3000元。           │      │
│  │  │        │(6)94年9月25日，在RN-Real.com Online│      │
│  │  │        │   盜刷USD$4.9。                    │      │
│  │  │        │(7)94年9月25日，在鉅崴科技有限公司盜│      │
│  │  │        │   刷2999元。                       │      │
│  │  │        │(8)94年9月26日，在雅虎國際資訊股份有│      │
│  │  │        │   限公司盜刷100元。                │      │
│  │  │        │(9)94年9月28日，在紅陽金流176影音科 │      │
│  │  │        │   技，分別盜刷5000元、5000元。     │      │
│  │  │        │(10)94年9月28日，在紅太陽資訊（軟體 │      │
│  │  │        │    王）盜刷500元。                 │      │
│  │  │        │(11)94年9月28日，在so-net 盜刷1725元│      │
│  │  │        │    。                              │      │
│  │  │        │(12)94年9月28日，在網祿科技股份有限 │      │
│  │  │        │    公司盜刷2000元。                │      │
│  │  │        │(13)94年9月28日，在SZ　Quandong S&T │      │
│  │  │        │    co.,LT盜刷3107元。              │      │
├─┼─┼────┼──────────────────┼───┤
│ 2│何│台北富邦│95年4月5日21時3分，在so-net盜刷2500 │95年偵│
│  │慶│銀行信用│元。                                │字2882│
│  │源│卡      │                                    │號    │
│  │　│00000000│                                    │      │
│  │  │00000000│                                    │      │
├─┼─┼────┼──────────────────┼───┤
│ 3│林│中國國際│95年4月3日，在so- net盜刷2筆，分別  │95年偵│
│  │家│商業銀行│1300元。                            │字2882│
│  │榛│信用卡  │（其餘部分業經公訴人撤回起訴）      │號    │
│  │  │00000000│                                    │      │
│　│  │00000000│                                    │      │
├─┼─┼────┼──────────────────┼───┤
│ 4│余│中華銀行│(1)95年4月5日，在台灣新力索尼公司盜 │95年偵│
│  │碧│信用卡  │   刷2100元。                       │字2882│
│  │珠│00000000│(2)95年4月9日，在遊戲橘子公司盜刷   │號，95│
│  │　│00000000│   1000元。                         │年偵字│
│  │  │        │（其餘部分業經公訴人撤回起訴）      │5223號│
├─┼─┼────┼──────────────────┼───┤
│ 5│吳│彰化銀行│95年4月5日，在so-net盜刷1700元。    │95年偵│
│  │俊│信用卡  │                                    │字2882│
│  │賢│00000000│                                    │號    │
│  │  │00000000│                                    │      │
├─┼─┼────┼──────────────────┼───┤
│ 6│劉│花旗銀行│(1)95年4月2日，在松崗科技股份有限公 │95年偵│
│  │振│信用卡  │   司盜刷2筆，分別為980元、1960元。 │字2882│
│  │中│00000000│(2)95年4月9日，在智冠科技盜刷500元。│號    │
│  │  │00000000│（其餘部分業經公訴人撤回起訴）      │      │
├─┼─┼────┼──────────────────┼───┤
│ 7│蕭│復華銀行│95年4月5日，在so-net盜刷2500元。    │95年偵│
│  │世│信用卡  │                                    │字2882│
│  │佳│00000000│                                    │      │
│  │  │00000000│                                    │      │
└─┴─┴────┴──────────────────┴───┘
 附表2：購自乙○○之信用卡資料
┌─┬──────┬───────────────────┬───┐
│編│  持  卡  人│      盜刷時間、購買物品、金額        │起訴或│
│號│  銀行信用卡│                                      │併案案│
│  │  卡      號│                                      │號    │
├─┼─┬────┼───────────────────┼───┤
│ 1│烏│國泰世華│95年3月5日，在hopp盜刷2筆，分別600元、│95年偵│
│  │沙│銀行信用│600元。                               │字2282│
│  │莎│卡      │                                      │號    │
│  │斯│00000000│                                      │      │
│  │坎│00000000│                                      │      │
│  │普│        │                                      │      │
│  │丹│        │                                      │      │
├─┼─┼────┼───────────────────┼───┤
│ 2│張│國泰世華│(1)95年3月6日，在so-net盜刷2130元。   │95年偵│
│  │麗│銀行信用│(2)95年3月7日，在鉅威科技股份有限公司 │字2282│
│  │純│卡      │   盜刷2筆，分別為2999元、2999元。    │號    │
│  │　│00000000│(3)95年3月7日，在鈊象電子股份有限公司 │      │
│  │  │00000000│   盜刷1000元。                       │      │
├─┼─┼────┼───────────────────┼───┤
│ 3│曾│國泰世華│(1)95年2月28日，在so-net 盜刷2154元。 │95年偵│
│  │明│銀行信用│(2)95年2月28日，在鉅威公司盜刷2筆，分 │字2282│
│  │德│卡      │   別為2999 元、2999元。              │號    │
│  │　│00000000│                                      │      │
│  │  │00000000│                                      │      │
├─┼─┼────┼───────────────────┼───┤
│ 4│張│國泰世華│(1)95年3月11日，在so-net 盜刷2筆，共  │(1)至(10)│
│  │武│銀行信用│   2334元。　                         │為95偵│
│  │瑞│卡      │(2)95年3月11日，在鈊象公司盜刷3筆，共 │字2282│
│  │　│00000000│   3000元。                           │號。  │
│  │  │00000000│(3)95年3月12日，在綠界科技公司盜刷369 │(10)至  │
│  │  │        │   元。                               │(11)為│
│  │  │        │(4)95年3月13日，在台灣里國際公司盜刷  │95年偵│
│  │  │        │   4701元。　                         │字5429│
│  │  │        │(5)95年3月13日，在遠傳網路門市盜刷800 │號。  │
│  │  │        │   元。　　                           │(10)部分│
│  │  │        │(6)95年3月13日，在雅虎國際資訊公司盜刷│重覆  │
│  │  │        │   100元。                            │      │
│  │  │        │(7)95年3月13日，在宇峻奧汀科技股份有限│      │
│  │  │        │   公司盜刷1500元。                   │      │
│  │  │        │(8)95年3月13日，在和信超媒體股份有限公│      │
│  │  │        │   司盜刷2筆，分別為720元、720元。    │      │
│  │  │        │(9)95年3月13日，在華義國際數位娛樂公司│      │
│  │  │        │   ，盜刷1000元。                     │      │
│  │  │        │(10)95年3月13日，假借彭濟民之名義，在 │      │
│  │  │        │    張允星經營之鑫盛網資訊社（購物平台│      │
│  │  │        │    為台灣里國際公司）盜刷5772元。    │      │
│  │  │        │(11)95年3月13日，假借彭濟民之名義，在 │      │
│  │  │        │    張允星經營之鑫盛網資訊社（購物平台│      │
│  │  │        │    為台灣里國際公司）盜刷4701元。    │      │
├─┼─┼────┼───────────────────┼───┤
│ 5│呂│台北國際│(1)95年3月4日，在so-net盜刷2筆，分為  │95年偵│
│  │紹│商業銀行│   2054元、359元。                    │字2282│
│  │楷│信用卡  │(2)95年3月4日，在宇峻奧汀科技公司盜刷3│      │
│  │  │00000000│   筆，均為1500元。                   │號、95│
│  │　│00000000│(3)95年3月4日，在綠界科技公司盜刷8筆，│年偵字│
│  │  │        │   分別為300 元、2000元、3000元、3000 │5223號│
│  │  │        │   元、2000元、3000元、3000元、3000元 │      │
│  │  │        │   。                                 │      │
├─┼─┼────┼───────────────────┼───┤
│ 6│張│台北國際│(1)於95年3月7日，向so-net盜刷2054元。 │95年偵│
│  │世│商業銀行│(2)於95年3月8日，分別向雅虎奇摩、宇峻 │字5223│
│  │房│信用卡  │   奧汀盜刷100元、1500元。            │號    │
│  │  │00000000│                                      │      │
│  │  │00000000│                                      │      │
├─┼─┼────┼───────────────────┼───┤
│ 7│呂│玉山商業│95年2月28日向so-net盜刷2154元、向鉅葳 │95年偵│
│  │文│銀行信用│科技盜刷2999 元、2999元。             │字5223│
│  │貴│卡      │                                      │號    │
│  │  │00000000│                                      │      │
│  │  │00000000│                                      │      │
├─┼─┼────┼───────────────────┼───┤
│ 8│田│玉山商業│(1)95年2月28日，在so-net 盜刷2154元。 │95年偵│
│  │淑│銀行信用│(2)95年3月1日，分別向鈊象電子、鉅葳科 │字2871│
│  │慧│卡      │   技盜刷1000 元、2999元。            │號、95│
│  │　│00000000│                                      │年偵字│
│  │  │00000000│                                      │5223號│
├─┼─┼────┼───────────────────┼───┤
│ 9│徐│王山銀行│(1)95年3月4日，二次分別向SO-NET盜刷   │95年偵│
│  │  │信用卡  │   2054、359元。                      │字2871│
│  │溱│00000000│(2)95年3月4日，向卡通國際、鈊象電子分 │號、95│
│  │　│00000000│   別盜刷738元、1000元。              │偵5223│
│  │　│        │                                      │號    │
├─┼─┼────┼───────────────────┼───┤
│10│林│玉山商業│(1)95年3月8日，分別向so- net、亞太電信│95年偵│
│  │銀│銀行信用│   網際網路金流、紅限金流盜刷2130元、 │字5223│
│  │笑│卡      │   950元、285元、1999元。             │號    │
│  │  │00000000│(2)於95年3月9日，分別向鈊象電子、遊戲 │      │
│  │  │00000000│   橘子盜刷1000元、1000元。           │      │
│  │  │        │(3)95年3月10日，向雅虎奇摩盜刷100元。 │      │
├─┼─┼────┼───────────────────┼───┤
│11│蔡│慶豐銀行│(1)95年3月9日，在亞太電信網際網路金流 │95年偵│
│  │文│00000000│   盜刷2筆，均為1000元。　　　　　    │字2871│
│  │政│00000000│(2)95年3月9日，在遠傳網路門市盜刷800元│號    │
│  │　│        │(3)95年3月9日，在鈊象公司盜刷3筆，均為│      │
│  │  │        │   1000元。                           │      │
├─┼─┼────┼───────────────────┼───┤
│12│葉│日盛銀行│95年3月9日，在鈊象公司盜刷3筆，均為100│95年偵│
│  │惠│信用卡  │0元。                                 │字2871│
│  │珍│00000000│                                      │號    │
│  │  │00000000│                                      │      │
├─┼─┼────┼───────────────────┼───┤
│13│蔡│遠東國際│(1)95年3月11日，在so-net 盜刷2筆，分為│(1)至(9)│
│  │順│商業銀行│   2054元、280元　　　　　　　　      │為95年│
│  │安│信用卡  │(2)95年3月11日，在亞太電信網際網路金流│偵2946│
│  │　│00000000│   盜刷3筆，分為1000元、350元、1000元 │號、95│
│  │  │00000000│   。                                 │年偵字│
│  │  │        │(3)95年3月11日，在智冠科技公司盜刷2筆 │4652號│
│  │  │        │   ，均為500元。                      │。(10)、│
│  │  │        │(4)95年3月11日，在鈊象公司盜刷3筆，均 │（11）│
│  │  │        │   為1000元。                         │為95年│
│  │  │        │(5)95年3月12日，在綠界科技公司盜刷369 │偵字54│
│  │  │        │   元。                               │29號  │
│  │  │        │(6)95年3月13日在華義公司盜刷995元。　 │      │
│  │  │        │(7)95年3月13日，在願境網訊公司盜刷159 │      │
│  │  │        │   元。                               │      │
│  │  │        │(8)95年3月14日，在智冠科技公司盜刷2筆 │      │
│  │  │        │   ，均為360元。                      │      │
│  │  │        │(9)95年3月14日，在雅虎資訊公司盜刷2筆 │      │
│  │  │        │   ，分為399 元及100元。              │      │
│  │  │        │(10)95年3月13日，假借彭濟民之名義，在 │      │
│  │  │        │    張允星經營之鑫盛網資訊社（購物平台│      │
│  │  │        │    為台灣里國際公司）盜刷3710元。    │      │
│  │  │        │(11)95年3月13日，假借彭濟民之名義，在 │      │
│  │  │        │    張允星經營之鑫盛網資訊社（購物平台│      │
│  │  │        │    為台灣里國際公司）盜刷5355元。    │      │
├─┼─┼────┼───────────────────┼───┤
│14│劉│遠東國際│(1)95年3月1日，分別在鈊象電子公司盜刷2│95年偵│
│  │興│商業銀行│   筆，均為1000元。                   │字4652│
│  │明│信用卡  │(2)95年3月1日在鉅崴科技有限公司盜刷2筆│號    │
│  │  │00000000│   ，均為2999元。                     │      │
│  │  │00000000│                                      │      │
├─┼─┼────┼───────────────────┼───┤
│15│謝│遠東國際│(1)95年2月28日，在so-net 盜刷2151元　 │95年偵│
│  │宗│商業銀行│(2)95年3月1日在鈊象公司盜刷3筆，均為  │字4652│
│  │榮│信用卡  │   1000元。                           │號    │
│  │  │00000000│(3)95年3月1日，在鉅崴公司盜刷2筆，均為│      │
│  │  │00000000│   2999元。                           │      │
├─┼─┼────┼───────────────────┼───┤
│16│許│台灣土地│(1)95年3月11日，在索尼通訊公司盜刷2054│95年偵│
│  │進│銀行信用│   元。                               │字2946│
│  │儒│卡      │(2)95年3月11日，在鈊象公司盜刷3筆，均 │號    │
│  │　│00000000│   為1000元。                         │      │
│  │  │00000000│(3)95年3月12日，在紅陽科技公司盜刷1999│      │
│  │  │        │   元。                               │      │
│  │  │        │(4)95年3月12日在綠界科技公司盜刷369元 │      │
│  │  │        │(5)95年3月12日在網路家庭國際資訊公司盜│      │
│  │  │        │   刷3000元。                         │      │
│  │  │        │(6)95年3月13日，在亞太線上服務公司盜刷│      │
│  │  │        │   1000元。                           │      │
│  │  │        │(7)95年3月13日，在瑪凱電信公司盜刷3000│      │
│  │  │        │   元。　　                           │      │
│  │  │        │(8)95年3月13日，在紅陽科技公司盜刷5筆 │      │
│  │  │        │   ，均為360元。                      │      │
├─┼─┼────┼───────────────────┼───┤
│17│陳│台新銀行│(1)95年3月1日，在so-net 盜刷1436元；在│95年偵│
│  │光│信用卡  │   鉅葳科技股份有限公司盜刷2筆共2999元│字5223│
│  │毅│00000000│   。                                 │號    │
│  │  │00000000│(2)95年3月3日，在雅虎奇摩網站盜刷100元│      │
│  │  │        │   ；向橘子遊戲公司盜刷2筆共500元。   │      │
├─┼─┼────┼───────────────────┼───┤
│18│莊│台新銀行│(1)95年3月4日，在鈊象電子股份有限公司 │95年偵│
│  │正│信用卡  │   ，先後3次盜刷共計3000元，以購買線上│字5223│
│  │賢│00000000│   點數。                             │號    │
│  │  │00000000│                                      │      │
├─┼─┼────┼───────────────────┼───┤
│19│吳│台新銀行│95年3月5日，在so-net盜刷2筆，分別為280│95年偵│
│  │鴻│信用卡  │元、2054元，以購買線上點數。          │字5223│
│  │文│00000000│                                      │號    │
│  │  │00000000│                                      │      │
├─┼─┼────┼───────────────────┼───┤
│20│滕│台新銀行│95年3月5日，在so-net盜刷2筆分為為280元│95年偵│
│  │基│信用卡  │、2054元，以購買線上點數。            │字5223│
│  │強│00000000│                                      │號    │
│  │  │00000000│                                      │      │
├─┼─┼────┼───────────────────┼───┤
│21│劉│台新銀行│95年3月8日，在雅虎奇摩、綠界科技股份有│95年偵│
│  │佳│信用卡  │限公司分別盜刷100元、2000元。         │字5223│
│  │雄│00000000│                                      │號    │
│  │  │00000000│                                      │      │
├─┼─┼────┼───────────────────┼───┤
│22│李│台新銀行│95年3月6日，在so-net盜刷2054元。      │95年偵│
│  │純│信用卡  │                                      │字5223│
│  │儀│00000000│                                      │號    │
│  │  │00000000│                                      │      │
├─┼─┼────┼───────────────────┼───┤
│23│梁│台新銀行│(1)95年3月7日，在so-net盜刷2054元，以 │95年偵│
│  │清│信用卡  │   購買線上點數。                     │字5223│
│  │政│00000000│(2)95年3月9日，在鈊象電子股份有限公司 │      │
│  │  │00000000│   ，先後2次盜刷共計3000元，以購買線上│      │
│  │  │        │   點數。                             │      │
├─┼─┼────┼───────────────────┼───┤
│24│張│台新銀行│於95年3月9日在鈊象電子股份有限公司，先│95年偵│
│  │國│信用卡  │後2次盜刷共計3000元，以購買線上點數。 │字5223│
│  │忠│00000000│                                      │      │
│  │  │00000000│                                      │      │
├─┼─┼────┼───────────────────┼───┤
│25│詹│萬泰商業│95年3月7日，在宇峻奧汀科技股份有限公司│95年偵│
│  │啟│銀行信用│，先後2次盜刷共計3000元。             │字5223│
│  │松│卡      │                                      │號    │
│  │  │00000000│                                      │      │
│  │  │00000000│                                      │      │
├─┼─┼────┼───────────────────┼───┤
│26│陳│台北富邦│於95年3月4日，向Hopp盜刷2次，即738元、│95年偵│
│  │太│商業銀行│738元；向so-net盜刷2次，即1027元、1420│字5223│
│  │郎│信用卡  │元。                                  │號    │
│  │  │00000000│                                      │      │
│  │  │00000000│                                      │      │
├─┼─┼────┼───────────────────┼───┤
│27│梁│台北富邦│(1)於95年3月6日，向so-net 盜刷2筆分別 │95年偵│
│  │文│商業銀行│   為1680元、560元。                  │字5223│
│  │德│信用卡  │(2)於95年3月6日，向和信超媒體盜刷２筆 │號    │
│  │  │00000000│   各為720元、720元。                 │      │
│  │  │00000000│(3)於95年3月6日，向綠界科技盜刷3筆各為│      │
│  │  │        │   3000元、3000元、3000元。           │      │
├─┼─┼────┼───────────────────┼───┤
│28│巴│台北富邦│於95年3月9日，向so-net盜刷2130元。    │95年偵│
│  │阿│商業銀行│                                      │字5223│
│  │妹│信用卡  │                                      │號    │
│  │  │00000000│                                      │      │
│  │  │00000000│                                      │      │
└─┴─┴────┴───────────────────┴───┘
